【裁判字號】    99,審訴,1653
【裁判日期】    990810
【裁判案由】    毒品危害防制條例
【裁判全文】
臺灣高雄地方法院刑事判決            99年度審訴字第1653號
公  訴  人  臺灣高雄地方法院檢察署檢察官
被      告  甲○○
上列被告因毒品危害防制條例案件，經檢察官提起公訴（起訴案
號：99年度毒偵字第2373號），被告就被訴事實為有罪之陳述，
本院依簡式審判程序審理，判決如下：
    主  文
甲○○施用第一級毒品，累犯，處有期徒刑拾月。又持有第一級
毒品，累犯，處有期徒刑貳月，扣案之第一級毒品海洛因壹包（
含袋，檢驗後淨重零點零貳伍公克）沒收銷燬。應執行有期徒刑
拾壹月，扣案之第一級毒品海洛因壹包（含袋，檢驗後淨重零點
零貳伍公克）沒收銷燬。
    事  實  及  理  由
一、犯罪事實：
    甲○○前因施用毒品案件，經本院裁定送觀察、勒戒後，因
    認無繼續施用毒品之傾向，於民國87年11月16日釋放出所而
    執行完畢，並經本院以87年度少調字第1987號裁定不付審理
    確定。於前開觀察、勒戒執行完畢釋放後5 年內，又因施用
    毒品案件，經本院以90年度易字第4329號判處有期徒刑4 月
    確定。復因施用毒品案件，分別經本院以97年度審訴字第26
    48號、98年度審訴字第38號判處有期徒刑8 月、8 月確定，
    上開二案經裁定定應執行有期徒刑1 年2 月確定，於99年2
    月28日縮短刑期執行完畢。詎仍不知悔改，竟分別基於施用
    、持有第一級毒品海洛因之犯意，(一)於99年3 月28日0 時許
    ，在高雄縣鳳山市○○路附近，以針筒注射之方式施用第一
    級毒品海洛因1 次。(二)另於99年3 月29日11時30分許，在高
    雄縣鳳山市鳳甲汽車旅館，以新臺幣500 元之代價，向年籍
    不詳綽號「阿木」之成年男子購買第一級毒品海洛因1 包（
    含袋，檢驗後淨重0.025 公克）而持有之。嗣於99年3 月29
    日12時30分許，在高雄縣鳳山市○○路22巷內，因行跡可疑
    ，為警盤檢攔查，甲○○於有偵查犯罪權限之機關及公務員
    發覺其犯罪前，主動交付甫購入而持有之第一級毒品海洛因
    1 包（含袋，檢驗後淨重0.025 公克）予警查扣，並自承其
    上述施用第一級毒品犯行而接受裁判，經其同意後採尿送驗
    ，呈嗎啡、可待因陽性反應。
二、證據名稱：
    被告甲○○於本院審理時之自白，高雄市政府警察局前鎮分
    局查獲毒品危害防制條例案件犯罪嫌疑人姓名對照表（編號
    ：I-631 ）、高雄市立凱旋醫院99年4 月15日濫用藥物尿液
    檢驗報告（檢體編號：I-631 ）、高雄市立凱旋醫院99年7
    月6 日高市凱醫驗字第13429 號濫用藥物成品檢驗鑑定書各
    1 紙，高雄市政府警察局前鎮○○○○路派出所扣押筆錄暨
    扣押物品目錄表1 份，扣案之第一級毒品海洛因1 包（含袋
    ，檢驗後淨重0.025 公克）、現場照片3 張，臺灣高等法院
    被告前案紀錄表。
三、核被告上開所為，分別係犯毒品危害防制條例第10條第1 項
    施用第一級毒品罪，及同條例第11條第1 項持有第一級毒品
    罪。起訴書雖未於所犯法條欄引用被告涉犯持有第一級毒品
    罪之條文，惟被告持有第一級毒品為警查扣之事實，業經起
    訴書記載於犯罪事實欄，且經公訴檢察官當庭補充此部分之
    論罪法條，是該持有犯行亦在起訴範圍內，本院自得予以審
    理。被告持有所施用之第一級毒品海洛因部分，其持有之低
    度行為應被施用高度行為所吸收，不另論其該部分之持有第
    一級毒品罪。被告所犯上開2 罪，犯意各別，行為互殊，應
    予分論併罰。被告有如前開犯罪科刑及執行紀錄，此有臺灣
    高等法院被告前案紀錄表1 份在卷可稽，其前受徒刑之執行
    完畢後，5 年以內故意再犯本件有期徒刑以上之2 罪，均為
    累犯，應依刑法第47條第1 項規定，分別加重其刑。被告於
    遭警查獲後，乃於有偵查犯罪權限之機關及公務員發覺其犯
    罪前，主動交付甫購入持有之第一級毒品海洛因1 包（含袋
    ，檢驗後淨重0.025 公克）予警查扣，並自承其上述施用第
    一級毒品之犯罪事實，是被告此舉當認合於自首要件，爰依
    刑法第62條前段規定，就上開2 罪均減輕其刑。被告所犯上
    開2 罪，均有上述加重及減輕事由，應依刑法第71條第1 項
    規定先加後減之。
四、爰審酌被告前經觀察勒戒及刑罰之執行後，仍未能徹底戒絕
    毒品，再犯本件施用毒品罪，顯見其自制力不足，惟念所犯
    施用毒品罪乃屬戕害自身身心健康行為，尚未對他人造成實
    害，且其犯後已坦認犯行，並斟酌持有毒品之數量等一切情
    狀，分別量處如主文所示之刑，並定應執行刑。扣案之白色
    粉末1 包（含袋，檢驗後淨重0.025 公克），確屬第一級毒
    品海洛因無訛，此有高雄市立凱旋醫院99年7 月6 日高市凱
    醫驗字第13429 號濫用藥物成品檢驗鑑定書1 紙在卷可稽，
    而裝盛該第一級毒品海洛因之包裝袋1 只，其中亦含有無法
    析離之第一級毒品海洛因，均應依毒品危害防制條例第18條
    第1 項前段規定諭知沒收銷燬之；至鑑驗耗用之毒品海洛因
    既已滅失，即無庸再予宣告沒收銷燬，附此敘明。
據上論斷，應依刑事訴訟法第273 條之1 第1 項、第299 條第1
項前段、第310 條之2 、第454 條第1 項，毒品危害防制條例第
10條第1 項、第11條第1 項、第18條第1 項前段，刑法第11條、
第47條第1 項、第62條前段、第51條第5 款，判決如主文。
本案經檢察官余彬誠到庭執行職務。
中    華    民    國    99    年    8     月    10    日
                  刑事第十庭  法  官  顏銀秋
以上正本證明與原本無異。
如不服本判決應於收受送達後10日內向本院提出上訴書狀，並應
敘述具體理由；如未敘述上訴理由者，應於上訴期間屆滿後20日
內向本院補提理由書（均須按他造當事人之人數附繕本）「切勿
逕送上級法院」。
中    華    民    國    99    年    8     月    10    日
                              書記官  林豐富
附錄論罪科刑法條
毒品危害防制條例第10條第1 項（施用第一級毒品罪）
施用第一級毒品者，處6月以上5年以下有期徒刑。
毒品危害防制條例第11條第1 項（持有第一級毒品罪）
持有第一級毒品者，處3 年以下有期徒刑、拘役或新臺幣5 萬元
以下罰金。

司法院資訊處製作；財團法人民間司法改革基金會備份。
